【裁判字號】    90,訴,862
【裁判日期】    901011
【裁判案由】    毒品危害防制條例
【裁判全文】
臺灣臺南地方法院刑事判決
    公  訴  人  臺灣台南地方法院檢察署檢察官
    被      告  乙○○
    指定辯護人  本院公設辯護人  甲○○
右列被告因毒品危害防制條例案件，經檢察官提起公訴（九十年度偵字第七四四一號
），本院判決如左：
    主  文
乙○○共同連續持有第一級毒品，累犯，處有期徒刑壹年，扣案之海洛因壹包（毛重
零點伍公克）沒收銷燬之。
    事  實
壹、乙○○曾犯槍砲彈藥刀械管制條例罪，經法院判處有期徒刑二年確定，指揮書執
    行完畢日期為民國（下同）八十七年二月三日，惟於八十六年六月二十五日縮短
    刑期假釋出獄，縮刑期滿日期為八十七年一月十八日，故以八十七年一月十八日
    視為執行完畢。惟其仍不知悔改，竟與杜朝福基於持有第一級毒品海洛因之概括
    犯意之聯絡，二人平均出資購買海洛因，由乙○○連續於九十年六月三十日上午
    十一時許及下午五時許，在台南市某地，出面向綽號「阿源」者之不詳姓名男子
    購買海洛因後，因而持有海洛因。嗣其於九十年六月三十日下午六時許，在台南
    市○○街南台戲院旁巷內，交付海洛因壹包（毛重０‧五公克）予杜朝福，而杜
    朝福亦交付資金新台幣（下同）一千元予乙○○時，為警當場查獲。
貳、案經台南市警察局第六分局報請臺灣台南地方法院檢察署檢察官偵查起訴。
    理      由
壹、訊據被告乙○○對於右揭其與另案被告杜朝福共同出資購買海洛因，並因而持有
    海洛因之事實坦承不諱，核與另案被告杜朝福於偵查時供述之情節相符，並有新
    台幣一千元扣案可稽，被告乙○○持有海洛之犯行應予認定。
貳、按海洛因係屬於毒品危害防制條例第二條第二項第一款之第一級毒品，而被告乙
    ○○竟因購買後而持有之，核其所為，係犯毒品危害防制條例第十一條第一項持
    有第一級毒品罪。又其與另案被告杜朝福間，有犯意之聯絡及行為之分擔，均為
    共同正犯。又其先後二次持有行為，時間緊接，犯罪構成要件相同，顯係基於概
    括之犯意為之，應依連續犯之規定，以一罪論，並加重其刑。又其曾犯槍砲彈藥
    刀械管制條例罪，經法院判處有期徒刑二年確定，指揮書執行完畢日期為八十七
    年二月三日，惟於八十六年六月二十五日縮短刑期假釋出獄，縮刑期滿日期為八
    十七年一月十八日，故以八十七年一月十八日視為執行完畢，有其前科紀錄可佐
    。其於受有期徒刑之執行完畢後，五年以內再犯本件有期徒刑以上之罪，為累犯
    ，應加重其刑。又有二種以上刑之加重者，依刑法第七十條之規定，遞加之。爰
    審酌被告乙○○犯罪之動機、手段、所生損害及犯罪後之態度等一切情狀，量處
    如主文所示之刑。扣案之海洛因一包（毛重０．五公克）係查獲之毒品（包裝袋
    已與海洛因密不可分，亦應視為毒品之一部分），不問屬於犯人與否，均應沒收
    銷燬之。但扣案之一千元及行動電話則非直接供被告乙○○犯持有毒品罪所用之
    物，故均不沒收。至公訴人認被告乙○○分別於九十年六月三十日上午十一時許
    及下午六時許，在台南市○○街南台戲院旁巷內，分別販賣五百元及一千元之海
    洛因予另案林朝福，因認被告乙○○係犯毒品危害防制條例第四條第一項販賣第
    一級毒品罪嫌等語。按公訴人認被告乙○○販賣第一級毒品海洛因，無非以被告
    乙○○、另案被告杜朝福於警訊時之供述及扣案之海洛因一包、一千元等資為依
    據。惟查：（一）被告乙○○於偵查及本院審理時一再堅稱係另案被告杜朝福出
    資託其一起購買海洛因，其並未販賣海洛因予另案被告杜朝福等情，核與另案被
    告杜朝福於偵查時供述係合資購買海洛因之情節，尚屬相符，有九十年七月一日
    偵查筆錄一份可參。（二）按司法警察官或司法警察詢問犯罪嫌疑人，除經受詢
    問人明示同意者外，不得於夜間行之；又按稱夜間者，為日出前，日沒後，刑事
    訴訟法第一百條之三第一項第一款、第三項分別定有明文。上開夜間詢問之限制
    非僅係訓示之規定而已，而係保障人權之最基本要求，若有違反，受詢問人所為
    之供詞即不得作為證據。又被告乙○○及另案被告杜朝福均以犯罪嫌人之身分，
    分別於九十年六月三十日二十時至二十時四十分及九十年六月三十日十九時至十
    九時三十八分，接受台南市警察局第六分局刑事組偵查員丁○○及丙○○之詢問
    ，有偵訊筆錄二份可憑。上開時段均屬夜間，但遍查該二份偵訊筆錄內均無被告
    乙○○及另案被告杜朝福明示同意於夜間詢問之記載，且經本院分別於九十年九
    月四日及十月四日勘驗該二次詢問之錄音帶時，亦無被告乙○○及另案被告杜朝
    福同意於夜間接受詢問之明示，且偵查員丙○○亦自承忘記詢問另案被告杜朝福
    是否同意於夜間詢問，有勘驗筆錄二份可佐。足見台南市警察局第六分局刑事組
    偵查員丁○○、丙○○分別詢問被告乙○○及另案被告杜朝福時，均未經渠等之
    明示同意，即於夜間詢問無疑，既然被告乙○○於本院審理時，對於有無同意於
    夜間詢問之部分亦有所質疑，故應認上開筆錄均不得作為認定被告乙○○有販賣
    海洛因之證據。（三）警方於九十年六月三十日下午六時許，查獲被告乙○○及
    另案被告杜朝福時，雖扣得海洛因一包與一千元，但該等物品至多僅能作為被告
    乙○○確有交付海洛因一包予另案被告林朝福，而另案被告杜朝福亦確有交付一
    千元予被告乙○○之證據而已，但尚不得執此而認確係被告乙○○販賣海洛因予
    另案被告杜朝福之標的及價金。（四）此外，復查無其他證據足資證明被告乙○
    ○確有販賣海格因予另案被告杜朝福之行為，故應認其無販賣海洛因之犯行。公
    訴人既係起訴被告乙○○販賣第一級毒品海洛因，但該罪本包括持有海洛因之行
    為在內，應認公訴人就被告林明宏持有海洛因之行為亦在起訴之範圍內，故本院
    自得變更起訴法條，就其持有海洛因之行為予審判，併此明。
據上論斷，應依刑事訴訟法第二百九十九條第一項前段、第三百條，毒品危害防制條
例第十一條第一項、第十八條第一項前段，刑法第十一條前段、第二十八條、第五十
六條、第四十七條，判決如主文。
中      華      民      國    九十    年      十      月      十一      日
                                  臺灣臺南地方法院刑事第三庭
                                      法  官  彭  振  湘
右正本證明與原本無異。
如不服本判決，應於判決送達後十日內，向本院提出上訴狀（須附繕本）。
                                      書記官  汪  姿  秀
中      華      民      國    九十    年      十      月      十一      日
附錄本案論罪科刑法條全文：
毒品危害防制條例第十一條第一項：
持有第一級毒品者，處三年以下有期徒刑、拘役或新台幣五萬元以下罰金。


司法院資訊處製作；財團法人民間司法改革基金會備份。
